臺灣彰化地方法院刑事判決　　　　　　　96年度訴字第1957號
公　訴　人　臺灣彰化地方法院檢察署檢察官
被　　　告　甲○○
　　　　　　　　　　號
　　　　　　　　　　（現因另案在臺灣彰化監獄執行中）
上列被告因違反毒品危害防制條例案件，經檢察官提起公訴（96
年度毒偵字第4402號），本院依簡式審判程序審理，判決如下：
    主  文
甲○○施用第一級毒品，處有期徒刑柒月；又施用第二級毒品，
處有期徒刑參月，扣案吸食器壹個沒收。應執行有期徒刑玖月，
扣案吸食器壹個沒收。
    犯罪事實
一、甲○○前因施用毒品案件，經送觀察、勒戒後，於民國95年
    6 月21日認無繼續施用傾向執行完畢釋放。又因施用毒品案
    件，經本院於96年7 月16日以96年度訴字第685 號判有期徒
    刑10月確定（尚未執行完畢）。詎仍不知悔改，明知海洛因
    、甲基安非他命業經公告列為毒品危害防制條例第2 條第2
    項所列管之第1 、2 級毒品，不得非法持有、施用，竟基於
    施用第1 級毒品海洛因之犯意，於96年8 月30日中午12時許
    ，在彰化縣田中鎮火車站廁所內，以將海洛因粉末摻入香菸
    內吸食之方式，施用第1 級毒品海洛因1 次；又另基於施用
    第2 級毒品甲基安非他命之犯意，於96年8 月29日下午4 時
    許，在彰化縣田中鎮火車站廁所內，以將第2 級毒品甲基安
    非他命放置在塑膠吸食器內，燒烤後吸食其霧化氣體之方式
    ，施用第2 級毒品甲基安非他命1 次。嗣於96年8 月31日上
    午8 時30分許，為警在彰化縣田中鎮○○里○○路○ 段508
    巷8 弄28號執行搜索勤務時查獲，並扣得甲基安非他命吸食
    器1 個，始悉上情。
二、案經彰化縣警察局田中分局報請臺灣彰化地方法院檢察署檢
    察官偵查起訴。
    理  由
一、本件被告所犯係死刑、無期徒刑、最輕本刑為3 年以上有期
    徒刑以外之罪，其於準備程序就前揭被訴事實為有罪之陳述
    ，經受命法官告知簡式審判程序之旨，並聽取其與公訴人之
    意見後，本院認無不得或不宜改依簡式審判程序進行之處，
    爰依刑事訴訟法第273 條之1 第1 項、第284 條之1 ，裁定
    本案由受命法官獨任進行簡式審判程序，合先敘明。
二、上揭犯罪事實，業經被告於本院審理時（參見本院96年11月
    5 日審判筆錄）坦承不諱，且其為警查獲時所採驗之尿液，
    經臺灣彰化地方法院檢察署委託警方送請詮昕科技股份有限
    公司檢驗結果，確呈嗎啡及甲基安非他命陽性反應，此有彰
    化縣警察局委託檢驗尿液代號與真實姓名對照認證單及該公
    司96年9 月17日編號00000000 號濫用藥物尿液檢驗報告各1
    紙附卷可稽。參諸醫學臨床實驗及根據英國藥學會出版之文
    獻Clarke's Isolation and Ident ification of Drugs 乙
    書第293 頁載：海洛因經注射入人體後，在體內迅速水解成
    6-Monoacety I morphine，再緩緩繼續水解成嗎啡，然後再
    循嗎啡之代謝方式排出，同書第431 頁至第432 頁並載有：
    嗎啡經注射入人體後，約50％以上於8 小時內自尿中排出，
    至24小時排出約90％，但48小時後仍有微量可檢出等語。此
    外，按通常健康成人一次注射嗎啡15公絲，而以現行採用蟻
    醛酸試液及鉬鋑銨酸試液檢檢驗其尿液時，注射後8 小時內
    所排尿液易於檢出；8 小時至24小時，視其取尿時間及尿量
    多寡，可能檢出；至24小時以後所排之尿液，用上述方法已
    難檢出，亦據行政院衛生署藥物食品檢驗局73年11月30日（
    73）藥檢壹字第030221號函釋明確；又甲基安非他命經口服
    投與後，約70％於24小時內可自尿液中排出，又其尿液內含
    甲基安非他命成分之檢出，與投與甲基安非它命的量、個人
    體質、檢驗儀器之精密度有關，通常採尿化驗是否呈陽性反
    應，應以投與後24小時內所採者為宜，此亦有行政院衛生署
    藥物食品檢驗局（80）藥檢壹字第4529號函可查。是依上開
    說明，佐以被告前揭尿液檢驗報告及扣案甲基安非他命吸食
    器1 個，足徵被告前開施用第1 級毒品海洛因及第2 級毒品
    甲基安非他命之自白核與事實相符，堪可採為論罪科刑之依
    據。
三、另犯毒品危害防制條例第10條施用第1 級、第2 級毒品之罪
    者，檢察官應先聲請法院裁定將被告令送勒戒處所觀察、勒
    戒，經觀察、勒戒後，認有繼續施用毒品傾向者，應由檢察
    官聲請法院裁定令入戒治處所施以強制戒治，且經觀察、勒
    戒或強制戒治執行完畢釋放後，5 年內再犯第10條之罪，檢
    察官應依一般刑事訴訟程序予以起訴論罪科刑，此觀諸毒品
    危害防制條例第20條第1 項、第2 項、第23條第2 項前段規
    定自明。經查，本件被告前因施用毒品案件，經送觀察、勒
    戒後，於95年6 月21日認無繼續施用傾向執行完畢釋放之事
    實，有臺灣高等法院被告前案紀錄表、臺灣彰化地方法院檢
    察署刑案資料查註紀錄表各1 份附卷可參，其於前開執行完
    畢釋放後5 年內，復犯本件施用毒品罪，事證明確，應予依
    法論科。
四、查海洛因、甲基安非他命為毒品危害防制條例第2 條第1 、
    2 項所明定之第1 、2 級毒品，是核被告所為，係犯毒品危
    害防制條例第10條第1 項之施用第1 級毒品罪及同條第2 項
    之施用第2 級毒品罪。被告為施用毒品而持有第1 、2 級毒
    品，其持有之低度行為均應為施用之高度行為所吸收，均不
    另論罪。爰審酌被告前有施用毒品之不良素行，歷經觀察、
    勒戒程序後，仍未能徹底戒絕毒品，顯見意志不堅，有失政
    府制定毒品危害防制條例之立法美意，本不宜寬貸，惟念其
    施用毒品乃自戕一己之身體健康，尚未害及他人，且犯後坦
    承犯行，暨其智識程度、生活狀況等一切情狀，分別量處如
    主文所示之刑，並定其應執行刑，以示懲戒（被告本案犯罪
    係在96年4 月24日以後，不符合中華民國96年罪犯減刑條例
    第2 條第1 項之規定，爰不予減刑）。另扣案之吸食器1 個
    為被告所有，供施用第2 級毒品甲基安非他命所用之物，業
    據被告於本院審理時供明在卷，爰依刑法第38條第1 項第2
    款之規定，併予宣告沒收之。
據上論斷，應依刑事訴訟法第273 條之1 第1 項、第299 條第1
項前段，毒品危害防制條例第10條第1 項、第2 項，刑法第11條
前段、第51條第5 款、第38條第1項第2款，判決如主文。
本案經檢察官蔡明達到庭執行職務。
中　　華　　民　　國　　96　　年　　11　　月　　19　　日
                  刑事第一庭    法  官  胡宜如
以上正本證明與原本無異。
如不服本判決，應於判決送達後10日內，向本院提出上訴書狀，
上訴書狀應「敘述具體上訴理由」，並按他造當事人之人數附繕
本。「切勿逕送上級法院」。
中　　華　　民　　國　　96　　年　　11　　月　　19　　日
                                書記官  蕭秀吉
附錄本案論罪科刑法條：
毒品危害防制條例第10條
施用第一級毒品者，處 6 月以上 5 年以下有期徒刑。
施用第二級毒品者，處 3 年以下有期徒刑。
